ACORDAO-COMPLETO-2380963

ACÓRDÃO DE RELAÇÃO

ACÓRDÃO DE RELAÇÃO 12364/2019 ATA 41/2019 - SEGUNDA CÂMARA

Acórdão 12364/2019-TCU-Segunda Câmara
Considerando que o certame Oportunidade 7002290634, promovido pela Petrobras Distribuidora S.A. foi revogado, de acordo com mensagem divulgada no sistema Petronect em 8/8/2019 (peça 50, p. 3, e peça 63, p. 2) ;
Considerando que a desestatização da Petrobras Distribuidora S.A., em 26/7/2019, fez com que a empresa passasse à condição de empresa privada;
Considerando que a Petrobras Distribuidora S.A. não é mais considerada subsidiária da Petrobras segundo o Decreto 8.945, de 27/12/2016 (que regulamenta, no âmbito da União, a Lei 13.303/2016) ;
Considerando que a Petrobras Distribuidora S.A. não está mais submetida aos ditames da Lei 13.303, de 30/6/2016 (que dispõe sobre o estatuto jurídica das empresas estatais) ;
Considerando excepcionalmente prejudicados no presente caso concreto, por perda de objeto, tanto os exames do pedido de concessão de medida cautelar formulado pelo representante, quanto do mérito das suas alegações e das demais questões levantadas pela Secretaria de Controle Externo de Aquisições Logísticas (Selog) ;
	Os ministros do Tribunal de Contas da União, reunidos em Sessão de 2ª Câmara, ACORDAM, por unanimidade, com fundamento no art. 87, § 2º da Lei 13.303/2016; art. 41 da Lei 8.443/92; artigos 143, inciso V, alínea "a", 169, inciso VI, 235 e 237, inciso VII, 250, inciso I, do Regimento Interno do TCU; c/c art. 103, § 1º, da Resolução - TCU 259/2014, em conhecer da representação a seguir relacionada e considerar prejudicado o pedido de concessão de medida cautelar formulado pela CTA Engenharia Ambiental Ltda.-EPP, assim como a deliberação quanto ao mérito das suas alegações e das demais questões levantadas pela Selog, por perda de objeto, determinando-se o arquivamento do feito, de acordo com o parecer emitido nos autos (peça 69) , após serem informados a Petrobras Distribuidora S.A. e a representante do teor desta deliberação.
  
1. Processo TC-Processo 012.957/2019-4 (REPRESENTAÇÃO) 
	1.1. Interessados: CCT - Conceitual Construções Ltda (64.338.171/0001-08) ; Petrobras Distribuidora S.A. - MME (34.274.233/0001-02) 
	1.2. Órgão/Entidade: Petrobras Distribuidora S.A. - MME
	1.3. Relator: Ministro Aroldo Cedraz.
	1.4. Representante do Ministério Público: não atuou.
	1.5. Unidade Técnica: Secretaria de Controle Externo de Aquisições Logísticas (Selog) .
	1.6. Representação legal: Enrico Severini Andriolo (117549/OAB-RJ) e outros, representando Petrobras Distribuidora S.A. - MME; Bianca Ferreira Lourenco do Valle (179.697/OAB-RJ) e outros, representando CTA - Engenharia Ambiental Ltda - EPP. 
	1.7. Determinações/Recomendações/Orientações: não há.

Segunda Câmara

Petrobras Distribuidora S.A. - MME

CCT - Conceitual Construções Ltda (64.338.171/0001-08); Petrobras Distribuidora S.A. - MME (34.274.233/0001-02)

AROLDO CEDRAZ

Não atuou.

REPRESENTAÇÃO (REPR)

Secretaria de Controle Externo de Aquisições Logísticas (Selog).